【裁判字號】    96,易,2432
【裁判日期】    970818
【裁判案由】    竊盜
【裁判全文】
臺灣臺北地方法院刑事判決              96年度易字第2432號
公  訴  人  臺灣臺北地方法院檢察署檢察官
被      告  丁○○
                    （現於臺灣臺北監獄臺北分監執行中）
上列被告因竊盜案件，經檢察官提起公訴（九十六年度偵緝字第
二一○一號），本院判決如下：
    主  文
丁○○犯如附表編號一至三所示攜帶凶器竊盜，共罪，均累犯
，各罪應處之刑、應減之刑及應沒收之物，均詳如附表編號一至
三所示；應執行有期徒刑壹年貳月，扣案之鐵撬一支沒收之。
    事  實
一、丁○○前於民國九十一年間因違反毒品危害防制條例案件，
    經臺灣板橋地方法院以九十一年度訴字第一九五六號判處應
    執行有期徒刑九月確定，於九十三年九月三十日縮刑期滿執
    行完畢，詎猶不知悔改，分別於如附表編號一至三所示時間
    、地點，基於意圖為自己不法所有之犯意，攜帶客觀上足供
    凶器使用之螺絲起子、鐵撬，竊取如附表編號一至三所示物
    品（詳細竊取時間、地點、手段、竊得物品見附表編號一至
    三所示），嗣於九十六年四月二十三日凌晨三時許，於臺北
    縣深坑鄉○○路喜樂橋上竊得交通部公路總局第一區養護工
    程處景美工務段所有之不鏽鋼洩水孔一個後，為警當場查獲
    ，並扣得其所有供犯如附表編號三所示竊盜所用之鐵撬一支
    。
二、案經乙○○、甲○○、戊○○訴由臺北縣政府警察局新店分
    局報請臺灣臺北地方法院檢察署檢察官偵查起訴。
    理  由
壹、程序部分：
    按被告以外之人於審判外之言詞或書面陳述，除法律有規定
    者外，不得作為證據，刑事訴訟法第一百五十九條第一項定
    有明文；復按被告以外之人於偵查中向檢察官所為之陳述，
    除顯有不可信之情況者外，得為證據，同法第一百五十九條
    之一第二項亦有規定；另按被告以外之人於審判外之陳述，
    雖不符前四條之規定，而經當事人於審判程序同意作為證據
    ，法院審酌該言詞陳述或書面陳述作成時之情況，認為適當
    者，亦得為證據；當事人、代理人或辯護人於法院調查證據
    時，知有第一百五十九條第一項不得為證據之情形，而未於
    言詞辯論終結前聲明異議者，視為有前項之同意；同法第一
    百五十九條之五規定甚明。本案所據以認定被告丁○○犯罪
    事實之證據，其中部分屬傳聞證據，除證人乙○○、甲○○
    、戊○○於偵查中向檢察官所為之陳述，業經具結且無顯不
    可信之情形存在，依刑事訴訟法第一百五十九條之一第二項
    規定，自具備證據能力外；其餘之傳聞證據，因公訴人及被
    告於本院言詞辯論終結前均未對其證據能力聲明異議，本院
    認該等傳聞證據作成之情況亦無不當之情形，依刑事訴訟法
    第一百五十九條之五規定，該等傳聞證據均具備證據能力，
    合先敘明。
貳、實體部分：
一、訊據被告固坦承有於如附表編號三所示時間、地點攜帶鐵撬
    一支竊取不鏽鋼洩水孔一個，惟矢口否認有於如附表編號一
    、二所示時間、地點攜帶螺絲起子竊取乙○○所有之車牌號
    碼：ＣＺ—１５２０號牌二面、甲○○所有之車牌號碼：Ｐ
    ６—２１４０號自用小貨車一輛，辯稱：九十六年四月二十
    三日自稱「金建國」之真實姓名、年紀不詳友人（下稱「金
    建國」）駕駛懸掛「ＣＺ—１５２０」號牌之自用小客車搭
    載伊抵達臺北縣深坑鄉○○路喜樂橋附近後，由伊獨自下車
    竊取不鏽鋼洩水孔，「金建國」在車上等待，見伊遭警方查
    獲竊盜後隨即棄車逃亡，該部車輛及懸掛號牌應係「金建國
    」一人所竊取，伊並不知情，亦無參與云云。經查：
  (一)上揭事實業據證人乙○○、甲○○、戊○○於警詢及偵查中
    證述明確（乙○○部分見九十六年度偵字第九四三六號卷第
    十三、十四、六二至六四頁，甲○○部分見九十六年度偵字
    第九四三六號卷第十五至十七、六二至六四頁，戊○○部分
    見九十六年度偵字第九四三六號卷第十八、十九、六二至六
    四頁），並有臺北縣政府警察局新店分局九十六年四月二十
    三日搜索扣押筆錄（見九十六年度偵字第九四三六號卷第二
    十至二三頁）、臺北縣政府警察局新店分局贓物認領保管單
    （見九十六年度偵字第九四三六號卷第二四至二六頁）、竊
    取物品及行竊工具照片（見九十六年度偵字第九四三六號卷
    第三一至三七頁）及臺北縣政府警察局車輛協尋電腦輸入單
    （見九十六年度偵字第九四三六號卷第三八、三八頁）等資
    料附卷足憑，另有被告所有之鐵撬一支扣案可憑，堪以採信
    。
  (二)被告雖辯稱當日係「金建國」駕駛懸掛「ＣＺ—１５２０」
    號牌之自用小客車搭載伊前往臺北縣深坑鄉○○路喜樂橋附
    近行竊，「金建國」在車上等待，見伊遭警方查獲竊盜後隨
    即棄車逃亡，該部車輛及懸掛號牌並非伊所竊取云云。惟查
    ，被告於九十六年四月二十三日為警查獲當時係辯稱：伊走
    路步行抵達喜樂橋後，發現有一輛懸掛「ＣＺ—１５２０」
    號牌之小貨車停放在該處，車門未上鎖，玻璃窗也沒關，伊
    打開車門進入，發現引擎鎖上插著一把鑰匙，伊嘗試發動，
    一直發不動，遂下車去偷取洩水孔，未久警方抵達現場，伊
    即遭警方逮捕等情（見九十六年度偵字第九四三六號卷第十
    至十一頁），而證人即查獲被告之臺北縣政府警察局新店分
    局碧潭派出所警員丙○○於本院審理中結證亦稱九十六年四
    月二十三日凌晨係民眾以電話報案有人於喜樂橋上偷東西，
    伊始與一名同事一起前往該處巡邏，伊抵達現場後，發現被
    告正以鐵撬挖取馬路中央分隔島地面水溝之洩水孔，該處相
    當空曠，伊將被告帶到路肩後詢問被告在該處做什麼，被告
    表示正在清水溝，伊不相信，伊在逮捕被告之同時有看到前
    方約十公尺處有停放一台小貨車，車身所噴車號與懸掛號牌
    不一致，因而打電話回派出所查詢，才發現「ＣＺ—１５２
    ０」號牌及車牌號碼：Ｐ６—２１４０號自用小貨車均經他
    人報案失竊，被告當時表示其看到車門及車窗沒關，進入車
    內察看，無法以留存在引擎鎖上鑰匙啟動車輛，便先行下車
    偷洩水孔，打算偷完洩水孔後再一併將車輛發動開走等情屬
    實（見本院卷第三四頁反面），足見被告於為警查獲當時，
    並未向警方供陳該部懸掛「ＣＺ—１５２０」號牌之自用小
    貨車係其友人「金建國」所駕駛，參以被告係於凌晨時分遭
    警查獲，該處地點偏僻，路上並無其他行人或車輛，警方從
    未看到有人從懸掛「ＣＺ—１５２０」號牌之自用小貨車內
    逃跑等情，復據證人丙○○於本院審理中結證明確（見本院
    卷第八四頁），如查獲當時尚有「金建國」與被告同行，何
    以警方未曾目睹有人從該部小貨車內逃逸？又如該部小貨車
    係由「金建國」駕駛，被告僅係臨時搭乘，被告應無法得知
    「金建國」取得該車輛之管道，且該車輛係如何取得，要與
    被告無涉，何以被告於遭警查獲之當時未敢向警方供出全部
    實情，反而刻意隱瞞上情，向警方謊稱該部車輛係伊於行竊
    地點偶然發現？參以如被告係搭乘「金建國」所駕駛車輛前
    往該處行竊，「金建國」並願意於該處把風守候，其與被告
    二人間必定有相當密切關係，何以被告迄今無法提供「金建
    國」之年籍資料以供本院查詢？綜上堪認，被告辯稱「金建
    國」駕車搭載伊至喜樂橋行竊一節，全係被告為規避刑責而
    憑空捏造，如附表編號一、二所示車牌號碼：ＣＺ—１５２
    ０號牌二面、車牌號碼：Ｐ６—２１４０號自用小貨車一輛
    均全係被告所竊取，其所為上開辯解，係事後卸責推諉之詞
    ，未足採信。
  (三)綜上所述，本件事證明確，被告有為如附表編號一至三所示
    竊盜犯行，堪以認定，應依法論科。
二、按「攜帶兇器竊盜，祇須行竊時攜帶具有危險性之兇器為已
    足，並不以攜帶之初有行兇之意圖為必要；又無論上訴人等
    主觀上是否旨在行兇抑僅便利行竊，然在客觀上顯具有行兇
    之危險性，自屬兇器之一種，其攜帶而犯竊盜罪，應成立刑
    法第三百二十一條第一項第三款之罪」，有最高法院六十二
    年度台上字第二四八九號、七十年度台上字第一六一三號判
    例可資參照；又扣案之鐵撬一支，係鋼鐵材質鑄造，長約一
    百十公分，直徑約三公分，具有相當重量，柄端尖銳，得持
    以翹開地面洩水孔，業經本院依職權勘驗無誤，有本院九十
    六年十月十六日勘驗筆錄及照片附卷足憑（見本院卷第二三
    、二四頁），而本件雖未從被告身上扣得螺絲起子，惟汽車
    號牌係以螺絲緊拴於車輛前後，被告竊取如附表編號一所示
    號牌，並將如附表二所示號牌懸掛於如附表一所示車輛上，
    依常理推斷，非持螺絲起子無法拔起，而螺絲起子係金屬器
    物，具有相當重量，外型銳利得以拆除特定物體，堪認上揭
    螺絲起子及鐵撬客觀均上足對人之身體、生命、安全構成威
    脅，具有殺傷力，顯係具有危險性之兇器，是核被告所為附
    表編號一至三所示之犯行，均係犯刑法第三百二十一條第一
    項第三款之攜帶兇器竊盜罪。被告所犯如附表編號一至三所
    示之罪，犯意各別，罪名不同，應分論併罰之。而被告前因
    違反毒品危害防制條例案件，經臺灣板橋地方法院以九十一
    年度訴字第一九五六號判處應執行有期徒刑九月確定，於九
    十三年九月三十日縮刑期滿執行完畢，有臺灣高等法院被告
    前案紀錄表在卷可查（見本院卷第四至十頁），其受前開徒
    刑之執行完畢後，五年以內因故意再犯如附表編號一至三所
    示有期徒刑以上之罪，應依刑法第四十七條第一項之規定，
    均論以累犯，並加重其刑。爰審酌被告素行不佳，恣意竊取
    他人財物，且刻意對調汽車號牌，對他人財產及社會治安產
    生相當程度之危害，惡性非輕，犯後僅坦承部分犯行，未見
    悔意，其所竊取物品之價值，及其品行、生活狀況、智識程
    度等一切情狀，量處如主文所示之刑。又被告犯罪時間係在
    九十六年四月二十四日之前，所犯非中華民國九十六年罪犯
    減刑條例第三條所列之罪，符合減刑條件，應依中華民國九
    十六年罪犯減刑條例第二條第一項第三款、第十條第一項之
    規定，減其宣告刑二分之一，並定其應執行刑。又扣案之鐵
    撬一支係被告所有供其為如附表編號三所示竊盜犯行所用之
    物，業據被告供承在卷，應依刑法第三十八條第一項第二款
    之規定，諭知沒收，而本件被告持以竊取如附表編號一、二
    所示號牌及車輛之螺絲起子並未扣案，並無任何證據證明上
    揭工具係屬被告所有或客觀上尚未滅失，復非屬義務沒收之
    物，爰不另為沒收之諭知，均併此敘明。
據上論斷，應依刑事訴訟法第二百八十四條之一、第二百九十九
條第一項前段，刑法第三百二十一條第一項第三款、第四十七條
第一項、第五十一條第五款、第三十八條第一項第二款，中華民
國九十六年罪犯減刑條例第二條第一項第三款、第七條、第十條
第一項，判決如主文。
本案經檢察官己○○到庭執行職務。
中    華    民    國    97    年    8     月    18    日
                  刑事第十四庭  法  官  李家慧
以上正本證明與原本無異。
如不服本判決，應於判決送達後10日內，向本院提出上訴狀。
                                書記官  鄭淑丰
中    華    民    國    97    年    8     月    18    日
附錄本件論罪科刑法條：
中華民國刑法第321條
（加重竊盜罪）
犯竊盜罪而有左列情形之一者，處六月以上、五年以下有期徒刑
：
一、於夜間侵入住宅或有人居住之建築物、船艦或隱匿其內而犯
之者。
二、毀越門扇、牆垣或其他安全設備而犯之者。
三、攜帶兇器而犯之者。
四、結夥三人以上而犯之者。
五、乘火災、水災或其他災害之際而犯之者。
六、在車站或埠頭而犯之者。
前項之未遂犯罰之。


司法院資訊處製作；財團法人民間司法改革基金會備份。
